臺灣臺南地方法院刑事判決
110年度訴字第1231號
公  訴  人  臺灣臺南地方檢察署檢察官
被      告  翁士鈞



上列被告因傷害案件，經檢察官提起公訴（110年度營偵字第188
8號），本院判決如下：
    主  文
翁士鈞犯傷害罪，處有期徒刑肆月，如易科罰金，以新臺幣壹仟
元算壹日。
    事  實
一、翁士鈞於民國110年9月5日20時40分許，在閻立志位在臺南
    市○○區○○00○00號住處房間內，因翁士鈞對於閻立志要求渠
    依約繳納先前借用閻立志名義登記車輛之稅金及罰單等費用
    一事而心生不滿，竟基於傷害他人身體之犯意，持以該處所
    擺放之塑膠椅（未據扣案）毆打閻立志，致閻立志因此受有
    下背及左側腋下瘀腫併淤血、左手肘裂傷之傷害。
二、案經閻立志訴請臺南市政府警察局白河分局報告臺灣臺南地
    方檢察署檢察官偵查起訴。
    理  由
壹、關於證據能力之意見
    被告以外之人於審判外之陳述，雖不符前4條之規定，而經
    當事人於審判程序同意作為證據，法院審酌該言詞陳述或書
    面陳述作成時之情況，認為適當者，亦得為證據，刑事訴訟
    法第159條之5第1項定有明文。準此，本判決所引用各項被
    告以外之人審判外言詞或書面陳述，性質上雖屬傳聞證據，
    然審酌此等陳述作成時外部情況俱無不當，復經檢察官、被
    告於準備程序及審判程序同意有證據能力，乃認作為證據應
    屬適當，自得採為認定事實之依據。
貳、實體部分
一、認定有罪之理由
    訊據被告固坦承於前述時、地有與告訴人發生爭執，且有拿
    塑膠椅打門框，惟矢口否認傷害犯行，辯稱：伊並未傷害告
    訴人，告訴人之傷勢非伊造成；伊只是拿塑膠椅打門框要嚇
    唬告訴人，告訴人有拿助行器要打伊，伊往後閃躲，告訴人
    自己不小心往後倒，但沒有很嚴重，至於告訴人所受的傷在
    後面，應該是五天前有在廁所跌倒等語，惟查：
　㈠被告翁士鈞於110年9月5日20時40分許，在上揭地點與告訴人
    閻立志發生爭執，且告訴人受有下背及左側腋下瘀腫併淤血
    、左手肘裂傷之傷害，業據被告於本院審理時自陳在卷，核
    與告訴人於警、偵訊及本院審理時之證述大致相符。並有揚
    生診所診斷證明書、現場蒐證照片3張、閻立志受傷照片2張
    附卷可佐（警卷第15、17、19頁），此部分事實可堪認定。
　㈡被告雖以前詞置辯，然經告訴人於審判中證述：被告先藉著
    要找黃子瑞的名義叫我開門，我說黃子瑞在睡覺，不要吵他
    ，被告帶著酒意，說你給我開門就對了，我開門之後，被告
    敲了黃子瑞的門二、三下，黃子瑞沒有理他，被告就問我要
    跟他談什麼，我說要談罰單的事情，被告就馬上站起來拿著
    塑膠椅開始砸我，因為我的腳沒辦法站起來走，就拿著柺杖
    硬撐著被被告打，我有把左手肘伸起來要擋，我又站起來拿
    柺杖要躲到我的房間去，被告從後面一腳就把我踹倒了，我
    倒在地上，被告就繼續拿另外的椅子往我身上砸，我一直爬
    到我床邊以後，外面有一個電熱水器，裡面都是開水，被告
    整罐拿起來砸向我，我一看是開水就趕快用柺杖給它擋開了
    ，我的地毯整個都冒煙、亂七八糟，燙得很厲害，電熱水壺
    到現在我還留著，都已經裂了、壞掉了，被告打完以後說我
    專門打殘障的，你們這種殘障的一推就倒了；案發當時我上
    半身沒有穿衣服，我當時已經要睡覺了，所以沒有穿上衣，
    只有穿短褲，後來是我報案的，我一報案，被告就跑了，但
    不知道什麼原因被告又跑回來，警察來的時候，後來發覺被
    告躲在我房間裡面等語（見本院卷第78至80頁），互核與證
    人黃子瑞於偵查中所證述：我認識被告約30年，是做生意認
    識的，但我不會因此偏袒被告，110年9月5日晚間8時40分許
    ，被告去告訴人住處找他時，我有在房間內，被告有來敲我
    房門，但我很早就睡覺，我不想理他，之後被告就去找告訴
    人吵架，雙方發生爭執我有聽到，但我在房間內，沒有出來
    ，我有聽到摔東西的聲音，也有聽到告訴人說「你打我，你
    好膽不要走，我要報警」、東西敲打的聲音是指塑膠椅的聲
    音，告訴人身上的傷勢是他當天出示給警察看的，告訴人平
    時裸著上身，所以我知道案發前沒有傷（偵卷第73至74頁）
    等語大致相符，且證人於黃子瑞本院審理時陳稱：其與被告
    翁士鈞相識甚久，不會偏袒被告或任何一方等語（本院卷第
    90頁），是認證人黃子瑞並無虛詞誣陷被告之動機與必要，
    稽之上開告訴人閻立志之證詞與黃子瑞偵查中之供述均相符
    ，且互可對照核實，且其等雖與被告處於較對立之地位，然
    觀上開證言內容，其等對於記憶模糊、無法確認之事實均如
    實坦承，用語客觀、中立，並無刻意加油添醋、誇大其辭以
    誣陷被告之傾向。輔以被告自承其案發當下因飲酒後進入告
    訴人住處，經告訴人詢問其車子罰單乙節，恐導致其對告訴
    人心生不滿，憤而涉犯本案犯行，亦非毫無動機。綜參上開
    各節，是認上開證人黃子瑞、證人即告訴人閻立志之證述內
    容應堪採信，被告翁士鈞有先以塑膠椅毆打告訴人之手臂、
    腋下及背部，致告訴人閻立志受有上開傷害等情之事實，應
    堪認定。被告翁士鈞辯稱未以塑膠椅毆打告訴人閻立志云云
    ，與前揭事證不符，應係臨訟卸責之詞，不足採信。
　㈢另觀諸告訴人之傷勢為：下背和左側腋下淤腫併淤血及左手
    肘裂傷等情，且告訴人之傷勢照片確實顯示出左邊腋下、背
    部有長條狀之傷痕，有揚生診所診斷證明書及閻立志傷勢照
    片2張在卷可佐（警卷第15頁、19頁），復據證人黃子瑞於
    本院審理中具結證稱：閻立志的三餐都是我弄給他吃的，晚
    餐也是，他平常有打赤膊的習慣，事發之前告訴人身上有沒
    有傷我沒有注意看，但是告訴人打赤膊機會很高，有傷應該
    會注意到，案發之前告訴人曾經在浴室摔倒過，但是浴室有
    鋪軟墊，應該沒有怎麼樣，不能確定有沒有受傷，我還念他
    是不是血糖太低，但是我偵查中所述「告訴人案發前沒有傷
    」實在，沒有說謊等語（見本院卷第92至93頁），足以證明
    告訴人身上之傷勢非自行跌倒，而應係遭他人毆打所致；倘
    告訴人在浴室自行跌倒成傷，則應係大面積擦傷，而非僅有
    特定區塊的傷痕，且告訴人之背部、腋下傷痕呈現塑膠椅角
    之長條狀傷勢，前揭診斷證明書所載告訴人所受傷害結果，
    核對上開證人所述告訴人遭毆傷之經過，當具有相當性，益
    徵其證言合理可信。被告前開辯解，並無實據。
　㈣被告雖另辯稱是告訴人拿助行器要打伊，結果自己往後跌倒
    云云，然此為告訴人所否認，並證稱：「我都是靠助行器才
    可以站起來，怎麼可能拿著助行器去打人」等語，且證人黃
    子瑞亦證稱：「我覺得告訴人如果沒有助行器，可能可以站
    著，但是沒有辦法動」等語（見本院第94頁），是認告訴人
    平時行走必須使用助行器，故被告辯稱告訴人拿助行器打伊
    ，乃子虛烏有之事，不可採信。
　㈤綜上所述，被告上開所辯，均屬卸責之詞，俱無可採。本案
    事證明確，被告前揭犯行，已堪認定，應依法論科。　   
二、論罪科刑
  ㈠核被告所為，係犯刑法第277條第1項傷害罪。
　㈡爰審酌被告僅因細故任意以上述方式傷害告訴人，誠屬不該
    ，且犯後矢口否認犯行，雖與告訴人調解成立，惟未依約賠
    償，有調解筆錄及本院公務電話記錄在卷可稽（本院卷第12
    7頁、131頁），未見悔意；兼衡自陳大學畢業，現買賣中古
    車維生，離婚，無子女等一切情狀，量處如主文所示之刑，
    並諭知易科罰金折算標準。
據上論斷，應依刑事訴訟法第299條第1項前段，刑法第277條第1
項、第41條第1項，刑法施行法第1 條之1 第1 項，判決如主文
。
本案經檢察官胡晟榮提起公訴，檢察官陳擁文到庭執行職務。
中　　華　　民　　國　　111 　年　　5 　　月　　26　　日
　　　　　　　　　刑事第十二庭 審判長 法　官  張婉寧
　　　　　　　　　                    法  官  陳嘉臨
　　　　　　　　　                    法  官　黃鏡芳
以上正本證明與原本無異。
如不服本判決應於收受本判決後20日內向本院提出上訴書狀，並
應敘述具體理由。其未敘述上訴理由者，應於上訴期間屆滿後20
日內向本院補提理由書狀（均須按他造當事人之人數附繕本）「
切勿逕送上級法院」。 
　　　　　　　　　　　　　　　　    　書記官  施茜雯
中　　華　　民　　國　　111 　年　　5 　　月　　26　　日
附錄本案論罪科刑法條：
中華民國刑法第277條
傷害人之身體或健康者，處5年以下有期徒刑、拘役或50萬元以
下罰金。
犯前項之罪，因而致人於死者，處無期徒刑或7年以上有期徒刑
；致重傷者，處3年以上10年以下有期徒刑。